臺灣臺東地方法院刑事判決　　　　　　　96年度交易字第62號
公　訴　人　臺灣臺東地方法院檢察署檢察官
被　　　告　甲○○
上列被告因過失致人於死案件，經檢察官提起公訴 (96年度偵字
第1913號)，被告於本院準備程序進行中就被訴事實為有罪之陳
述，經本院裁定進行簡式審判程序，判決如下：
    主  文
甲○○過失致人於死，處有期徒刑拾月。緩刑年。
    犯罪事實及理由
一、犯罪事實：
(一)甲○○於民國96年7月9日上午，駕駛牌照號碼7986-GS號自
    小客車，沿臺11線公路內側快車道由北往南方向行駛前往臺
    東縣太麻里鄉，於同日上午7時20分許，行經該公路與同縣
    臺東市○○路○段73巷口時，原應注意駕車行進中，汽車駕
    駛人應注意車前狀況，並隨時採取必要之安全措施，而當時
    天候晴朗、日間自然光線、路面乾燥、無缺陷、無障礙物、
    視距良好，並無不能注意之特別情事，竟疏未注意車前狀況
    ，適潘俊男騎乘牌照號碼PTT-987號重型機車，沿同市○○
    路○段73巷由西往東方向行駛至上開路口，甲○○因煞車不
    及致其所駕駛自小客車左前車頭撞擊潘俊男所騎乘重型機車
    左側車身，潘俊男因而人車倒地，受有顱內出血、胸腹腔內
    出血之傷害，經送往財團法人馬偕紀念醫院臺東分院急救後
    ，仍於同日上午9時5分許宣告不治死亡。甲○○於肇事後，
    在有偵查權限之公務員發覺其犯罪前，主動向據報前往處理
    之臺東縣警察局臺東分局警員陳明係肇事者及肇事經過，自
    首而接受裁判。
(二)案經案經潘俊男之弟丙○○訴請臺灣臺東地方法院檢察署檢
    察官偵查起訴。
二、理由：
(一)本件被告甲○○所犯係死刑、無期徒刑、最輕本刑為3年以
    上有期徒刑以外之罪，其於準備程序中就被訴事實為有罪之
    陳述，經告知簡式審判程序之旨，並聽取公訴人及被告之意
    見後，本院認為適宜而依刑事訴訟法第273條之1第1項規定
    ，裁定進行簡式審判程序，合先敘明。
(二)據以論罪之證據名稱：
    1.被告甲○○於警詢、偵訊及本院審理時自白前揭犯行。
    2.證人丙○○於警詢、偵訊時之證詞。
    3.道路交通事故現場圖、道路交通事故調查報告表(一)、(二)各
      1份、現場及車損照片25張。
    4.臺灣臺東地方法院檢察署驗斷書、勘 (相)驗筆錄、相驗
      屍體證明書各1份、相驗照片18張。
    5.按汽車行駛時，駕駛人應注意車前狀況及兩車併行之間隔
      ，並隨時採取必要之安全措施，道路交通安全規則第94條
      第3項定有明文。本件被告駕車自應注意遵守上述道路交
      通安全規定，且依卷附道路交通事故調查報告表所載，當
      時天候晴朗、日間自然光線、路面乾燥、無缺陷、無障礙
      物、視距良好，並無不能注意之特別情事，竟疏未注意車
      前狀況，致生本件交通事故，其有過失極為明確，又被害
      人潘俊男因本件車禍致顱內出血、胸腹腔內出血嚴重而不
      治死亡，被告之過失行為與被害人潘俊男之死亡結果間，
      具有相當因果關係。
    6.綜上各節相互佐證，被告自白核與事實相符，應堪採信，
      本件事證明確，被告犯行堪以認定，應依法論科。
(三)論罪科刑之理由：
    1.核被告甲○○所為，係犯刑法第276條第1項過失致人於死
      罪。被告肇事後等待員警到場處理，陳明自己係肇事者及
      陳述肇事經過一節，已據被告供述明確，並有臺東縣警察
      局道路交通事故肇事人自首情形紀錄表1份在卷可參，被
      告既已向該管公務員申述犯罪事實而不逃避接受裁判，符
      合刑法第62條前段所定對於未發覺之犯罪自首而接受裁判
      之要件，爰依該條規定減輕其刑。
    2.爰審酌本件車禍雖係被害人騎乘機車未注意來車，且支線
      道車未讓幹線道車先行而為肇事原因之一，然被告駕駛汽
      車未注意車前狀況而撞及被害人，並因而致被害人死亡之
      結果，亦有過失，且對他人生命法益造成侵害非輕，惟兼
      衡酌被告無不良前科，素行尚稱良善，犯罪後坦承犯罪，
      態度尚佳，且與被害人家屬已達成和解，賠償新臺幣2,47
      0,705元 (含強制汽車責任保險理賠金額)，有臺東市調解
      委員會調解書1份附卷可參等一切情狀，量處如主文所示
      之刑。
    3.末查被告前未曾受有期徒刑以上刑之宣告，有臺灣高等法
      院被告前案紀錄表附卷可稽，其因一時疏失，致罹刑章，
      於犯罪後已與被害人家屬和解並賠償損害，其經此教訓後
      ，當知所警惕而無再犯之虞，本院認其刑之宣告以暫不執
      行為適當，爰依刑法第74條第1項第1款諭知緩刑3年，以
      啟自新。
三、應適用之法條：
    依刑事訴訟法第273條之1第1項、第299條第1項前段、第310
    條之2、第454條，刑法第276條第1項、第62條前段、第74條
    第1項第1款，刑法施行法第1條之1第1項、第2項前段，判決
    如主文。
本案經檢察官乙○○到庭執行職務。
中　　華　　民　　國　　96　　年　　10　　月　　25　　日
                  交通法庭    法  官  簡芳潔
以上正本證明與原本無異。
如不服本判決應於收受本判決後10日內向本院提出上訴書狀；上
訴書狀應敘述具體理由。未敘述上訴理由者，應於上訴期間屆滿
後20日內向本院補提理由書狀（均須按他造當事人之人數附繕本
）。「切勿逕送上級法院」。
告訴人或被害人對於本判決如有不服，請書具不服之理由狀，請
求檢察官上訴者，其上訴期間之計算係以檢察官收受判決正本之
日期為準。
                              書記官  王希文
中　　華　　民　　國　　96　　年　　10　　月　　26　　日
附錄論罪科刑法條：
中華民國刑法第276條
因過失致人於死者，處2年以下有期徒刑、拘役或2千元以下罰金
。
從事業務之人，因業務上之過失犯前項之罪者，處5年以下有期
徒刑或拘役，得併科3千元以下罰金。
